臺灣新竹地方法院民事裁定　　　　　　　96年度小上字第23號
上　訴　人　甲○○
被 上 訴人　新安東京海上產物保險股份有限公司
法定代理人　乙○○
上列當事人間請求損害賠償事件，上訴人對於中華民國96年6月7
日本院竹北簡易庭96年度竹北小字第175號小額訴訟事件第一審
判決提起上訴，本院裁定如下：
    主    文
上訴駁回。
第二審訴訟費用新臺幣壹仟伍佰元由上訴人負擔。
    理    由
一、按對於小額程序之第一審裁判，得上訴或抗告於管轄之地方
    法院，其審判以合議行之。對於前項第一審裁判之上訴或抗
    告，非以其違背法令為理由，不得為之。又上訴狀內應記載
    上訴理由，表明下列各款事項：(一)、原判決所違背之法令及
    具體內容。(二)、依訴訟資料可認為原判決有違背法令之具體
    事實。民事訴訟法第436條之24及第436條之25分別定有明文
    。又依同法第436條之32第2項準用同法第468條及第469條第
    1款至第5款之規定，判決不適用法規或適用不當者，為違背
    法令；而判決有同法第469條第1款至第5 款情形之一者，為
    當然違背法令。是當事人就小額訴訟事件第一審判決提起上
    訴，如依同法第436條之32第2項準用同法第468 條之規定，
    以原審判決有不適用法規或適用法規不當為理由時，其上訴
    狀或理由書應有具體之指摘，並揭示該法規之條項或其內容
    ；若係成文法以外之法則，應揭示該法則之旨趣；倘為司法
    院解釋或判例，則應揭示該判解之字號或其內容。如依同法
    第436條之32第2項準用同法第469條第1款至第5 款之規定，
    以原審判決有同法第469第1款至第5 款情形為理由時，其上
    訴狀或理由書，應揭示合於該條款之事實。倘上訴狀或理由
    書如未依此項方法表明，或其所表明者，顯與上開法條規定
    之情形不符時，即難認為已對原審判決之違背法令有具體之
    指摘，其上訴自難認為合法，最高法院71年臺上字第314 號
    判例可資參照。
二、本件上訴人對小額訴訟之第一審判決提起上訴，核其上訴理
    由，無非係以：（一）被上訴人承保之車輛駕駛人車速過快
    ，未依照速限行駛。（二）上訴人行駛路口時，先停車確認
    無車輛來往，通過時被上訴人承保之車輛未減速即接近。（
    三）上訴人係沿新竹縣關西鎮○○路往西行駛，被上訴人承
    保之車輛是由博愛路往南行駛，原審判決認定之事實有誤。
    （四）因被上訴人承保之車輛車速過快，造成上訴人車輛受
    損嚴重，並受有新台幣100,000元之損害等語。並聲明：(一)
    、原判決廢棄；(二)、被上訴人在第一審之訴及假執行之請均
    駁回；(三)、第一及二審訴訟費用由被上訴人負擔。
三、經查：
（一）本件上訴人就原審判決固於法定期間內提起上訴，然就其
      上訴狀之上訴理由記載，無非以原審判決未審酌被上訴人
      承保車輛之車速過快，致上速人之車輛亦受有損害，及上
      訴人行經事故發生之交岔路口有停車確認無異後始行通過
      等情事，對原審判決有所不服等語為上訴理由提起本件上
      訴。惟查，經核上訴人上訴狀內所載上訴理由之內容，係
      就第一審判決有關取捨證據、認定事實之職權行使而為指
      摘，並未具體說明第一審判決之認定有何不適用法規或適
      用法規不當之情形，並揭示該法規之條項或其內容，及合
      於民事訴訟法第469條所列各款之事實，難認上訴人對該
      判決之如何違背法令已有具體指摘，本件上訴已不合法。
      次查，若上訴人主張被上訴人承保之車輛就本件車禍之發
      生有過失，致其車輛受損，此乃可否另行主張權利之情事
      ，上訴人於原審既未提出上開抗辯，原審判決就上訴人應
      負損害賠償責任事實之認定，即難認有何不適用法規或適
      用法規不當等情。
（二）綜上，上訴人提起本件上訴，係就原審判決有關取捨證據
      、認定事實之職權行使而為指摘，尚難認原審判決有何「
      不適用法規」、「適用法規不當」或民事訴訟法第469條
      第1款至第5款之情形，依本件訴訟資料復無從認原判決有
      何違背法令之具體情事，則依據首開說明，自應認其上訴
      為不合法，應予裁定駁回，併將本件訴訟費用計算如主文
      所示。
四、據上論結：依民事訴訟法第436條之32第2項、第444條第1項
    、第95條、第78條、第436條之19第1項，裁定如主文。
中　　華　　民　　國　　96　　年　　7 　　月　　23　　日
                  民事第一庭  審判長法  官  王銘勇
                                    法  官  高敏俐
                                    法  官  蔡欣怡
以上正本係照原本做成。
不得抗告。
中　　華　　民　　國　　96　　年　　7 　　月　　23　　日
                                    書記官  戴家旭
